臺灣桃園地方法院刑事判決　　　　　 100 年度審易字第400號
公　訴　人　臺灣桃園地方法院檢察署檢察官
被　　　告　謝在家
上列被告因毒品危害防制條例案件，經檢察官提起公訴（99年度
毒偵字第5036號），被告於本院準備程序進行中，就被訴事實均
為有罪之陳述，經本院告知簡式審判程序意旨，並聽取公訴人及
被告之意見後，本院合議庭裁定依簡式審判程序審理，判決如下
：
    主      文
謝在家施用第二級毒品，累犯，處有期徒刑陸月，如易科罰金，
以新臺幣壹仟元折算壹日。扣案甲基安非他命壹包（驗餘淨重零
點壹陸伍零公克）沒收銷燬；分裝袋肆個、吸食器壹組均沒收之
。
    事實及理由
一、謝在家前於民國87年間因施毒第二級毒品安非他命，經本院
    以88年度易緝字第151 號判決免刑確定，復又於88年間，因
    犯毒品危害防制條例之施用第二級毒品案件，經本院以88年
    度毒聲字第2286號裁定送觀察、勒戒後，因認有繼續施用毒
    品傾向，再經同法院以88年度毒聲字第4115號裁定，令入戒
    治處所施以強制戒治，嗣於88年12月3 日經本院以88年度毒
    聲字第7294號裁定停止戒治，所餘戒治期間付保護管束，復
    於88年7 月19日保護管束期滿，未經撤銷，視為強制戒治期
    滿，並經桃園地方法院檢察署檢察官以90年度戒偵字第194
    號為不起訴處分確定；又於前開強制戒治執行完畢後5 年內
    ，復於92年間，因施用毒品案件，經本院以92年毒聲字第13
    97號裁定令入戒治處所施以強制戒治，於92年12月30日停止
    戒治釋放出所並付保護管束，至93年5 月1 日保護管束期滿
    執行完畢，該次施用毒品犯行，並經本院以92年度壢簡字第
    1208號判處有期徒刑6 月確定，於94年7 月26日縮刑期滿執
    行完畢。詎猶不知悔改，另於94年間，因犯竊盜案件，經本
    院以94年度壢簡字第2281號判決判拘役59日，經提起上訴後
    ，經同院以95年度簡上字第79號判決處處有期徒刑4 月確定
    ；復於96年間，因犯偽造文書案件，經臺灣臺東地方法院以
    96年度東簡字第171 號判處有期徒刑6 月確定，經本院以97
    年度聲減字第31號裁定減為有期徒刑3 月確定；嗣又於96年
    間因竊盜案件，經本院以96年度易字第959 號判處有期徒刑
    10月、7 月，應執行有期徒刑1 年4 月確定；96年間復又因
    施用第二級毒品案件，經本院以96年度審易字第401 號判處
    有期徒刑8 月、8 月，各減為有期徒刑4 月，應執行有期徒
    刑7 月確定；上述經判處有期徒刑3 月、10月、7 月、4 月
    、4 月等罪，又經同法院以97年度聲字第1669號裁定應執行
    有期徒刑2 年確定（臺灣高等法院被告前案紀錄表將上揭偽
    造文書、竊盜等案件誤載為毒品防制條例案件），於98年5
    月31日縮刑期滿執行完畢（於本案構成累犯）。詎仍不知悔
    改，竟基於施用第二級毒品甲基安非他命之犯意，於99年9
    月12日上午10時許，在桃園縣觀音鄉石磊村7 鄰石磊34號住
    處，以吸食器燒烤方式施用甲基安非他命1 次。嗣於99年9
    月14日晚間11時50分許，謝在家因另案通緝，為警在其上揭
    住處逮捕，經其同意為警採集尿液檢體送驗後，檢驗結果呈
    甲基安非他命陽性反應，始悉上情，當場扣得施用剩餘之甲
    基安非他命1 小包（驗餘淨重0.165 公克）及其所有供（非
    專供）本件施用毒品所用之分裝袋4 個及吸食器1 組。
二、證據名稱：
（一）被告謝在家於警詢、偵查及本院審理中之自白。
（二）新竹縣政府警察局毒品犯罪嫌疑人尿液採驗作業管制紀錄
      、詮昕科技股份有限公司濫用藥物尿液檢驗報告、憲兵司
      令部刑事鑑識中心99年12月31日憲直刑鑑字第0990002603
      號鑑定書、臺灣高等法院被告前案紀錄表各1 件。
（三）扣案甲基安非他命1 小包（驗餘淨重0.165 公克）、分裝
      袋4 個及吸食器1 組。
三、核被告所為，係犯毒品危害防制條例第10條第第2 項之施用
    第二級毒品罪。其施用毒品前後非法持有毒品之低度行為，
    均為施用毒品之高度行為所吸收，不另論罪。另查被告有上
    開事實欄所載之犯罪科刑及執行情形，有臺灣高等法院被告
    前案紀錄表1 份在卷可按，其於徒刑執行完畢後5 年內故意
    再犯本件有期徒刑以上之罪，為累犯，應依刑法第47條第1
    項之規定加重其刑。爰審酌被告前因施用毒品經觀察、勒戒
    執行完畢及法院判決罪刑並執行完畢後，仍無法斷絕施用毒
    品惡習，顯見其意志力薄弱，其施用毒品足以導致精神障礙
    、性格異常，甚至造成生命危險，戕害一己之身體健康，及
    被告犯罪後坦承犯行等一切情狀，量處如主文所示之刑，並
    諭知易科罰金之折算標準，以示懲儆。扣案被告施用剩餘之
    甲基安非他命1 包（驗餘淨重0.165 公克），為違禁物，應
    依毒品危害防制條例第18條第1 項前段之規定沒收銷燬之；
    另扣案之分裝袋4 個及吸食器1 組，均為被告所有供（非專
    供）本案所用之物，均應依刑法第38條第1 項第2 款沒收之
    。
四、應適用之法條：刑事訴訟法第273 條之1 第1 項、第299 條
    第1 項前段、第310 條之2 、第454 條第1 項，毒品危害防
    制條例第10條第2 項、第18條第1 項前段，刑法第11條、第
    47條第1 項、第41條第1 項前段、第38條第1 項第2 款。
五、如不服本判決，得自收受送達之翌日起10日內向本院提出上
    訴狀（應附繕本），其未敘述上訴理由者，應於上訴期間屆
    滿後20日內補提理由書狀於本院，上訴於臺灣高等法院。
本案經檢察官簡方毅到庭執行職務。
中    華    民    國    100    年    3    月    31    日
                         刑事庭  法  官  鍾雅蘭
以上正本證明與原本無異。
                                 書記官  陳恩如
中    華    民    國    100    年    3    月    31    日
附錄本案論罪科刑依據之法條：
毒品危害防制條例第10條
施用第一級毒品者，處6 月以上5 年以下有期徒刑。
施用第二級毒品者，處3 年以下有期徒刑。